【裁判字號】    88,訴,138
【裁判日期】    890426
【裁判案由】    毒品危害防制條例
【裁判全文】
臺灣桃園地方法院刑事判決                          八十八年度訴字第一三八號
    公  訴  人  臺灣桃園地方法院檢察署檢察官
    被      告  庚○○
    指定辯護人  本院公設辯護人  乙○○
    被      告  辛○○
    選任辯護人  甲○○
右列被告因毒品危害防制條例案件，經檢察官提起公訴（八十七年度偵字第一七五四
二號、九六九號），本院判決如左：
        主  文
庚○○共同連續販賣第二級毒品，累犯，處有期徒刑捌年陸月。扣案安非他命驗餘含
包裝重壹佰伍拾捌點玖壹柒公克，沒收銷燬之，扣案電子秤壹台、分裝袋柒包、分裝
椿壹組、監視器壹組及湯匙壹支，均沒收，未扣案販賣安非他命所得新台幣貳萬伍
仟元沒收之，如全部或一部不能沒收時，以其財產抵償之；又共同持有第一級毒品，
累犯，處有期徒刑拾月。扣案海洛因淨重拾壹點伍捌公克，沒收銷燬之。應執行有期
徒刑玖年，扣案之安非他命驗餘含包裝重壹佰伍拾捌點玖壹柒公克及海洛因淨重拾壹
點伍捌公克，均沒收銷燬之，扣案電子秤壹台、分裝袋柒包、分裝椿壹組、監視器
壹組及湯匙壹支，均沒收，未扣案販賣安非他命所得新台幣貳萬伍仟元沒收之，如全
部或一部不能沒收時，以其財產抵償之。
辛○○共同連續販賣第二級毒品，處有期徒刑柒年月。扣案安非他命驗餘含包裝重
壹佰伍拾捌點玖壹柒公克，沒收銷燬之，扣案電子秤壹台、分裝袋柒包、分裝椿壹
組、監視器壹組及湯匙壹支，均沒收，未扣案販賣安非他命所得新台幣貳萬伍仟元沒
收之，如全部或一部不能沒收時，以其財產抵償之；又共同持有第一級毒品，處有期
徒刑柒月。扣案海洛因淨重拾壹點伍捌公克，沒收銷燬之。應執行有期徒刑柒年柒月
，扣案之安非他命驗餘含包裝重壹佰伍拾捌點玖壹柒公克及海洛因淨重拾壹點伍捌公
克，均沒收銷燬之，扣案電子秤壹台、分裝袋柒包、分裝椿壹組、監視器壹組及湯
匙壹支，均沒收，未扣案販賣安非他命所得新台幣貳萬伍仟元沒收之，如全部或一部
不能沒收時，以其財產抵償之。
      事  實
一、庚○○曾於民國（下同）八十三年間，因犯賭博罪經本院判處有期徒刑六月確定
    ，於八十四年一月六日易科罰金執行完畢，猶不知悔改，於八十七年十月間與辛○○，共同賃屋在桃園縣桃園市○○街三七號五樓，竟共同基於意圖營利之概括
    犯意，以庚○○所使用之0000000000之行動電話為聯絡工具，自八十
    七年十月間起至八十七年十一月廿二日止，由庚○○委由具有犯意聯絡之丙○○
    （未據起訴）代為尋找安非他命之購買者，庚○○則免費提供少許安非他命予丙○○供其施用，丙○○即為綽號「黑堅」等不詳姓名之人向庚○○購買安非他命
    ，而以撥打0000000000之行動電話與庚○○聯絡，或由辛○○接聽電
    話再由辛○○與庚○○聯絡而選擇在桃園市不詳處所與丙○○交易，或由丙○○
    直接至庚○○、辛○○共同賃屋之桃園市○○街三七號五樓處，而辛○○及庚○○均在場之方式交易，計丙○○為不詳姓名之人以每包新台幣（下同）五千元之
    代價向庚○○、辛○○購買第二級毒品安非他命三次，為綽號「黑堅」以每包一
    萬元之代價向庚○○購買第二級毒品安非他命一次，庚○○合計得款二萬五千元
    。另庚○○、辛○○又於八十七年十一月廿二日，在上址，自不詳姓名之人處收
    受第一級海洛因八包（淨重拾壹點伍捌公克），而共同非法持有之。嗣於八十七
    年十一月廿二日廿二時四十五分許，丙○○在桃園市○○路四六六號前為警查獲
    ，並在丙○○身上取出其甫於當晚（即八十七年十一月廿二日）為綽號「黑堅」
    以一萬元代價向庚○○、辛○○購買之安非他命一包，並供出毒品來源，丙○○
    即在警方授意下，以上述之行動電話與庚○○連絡偽稱欲購買安非他命一萬元後
    ，丙○○隨帶同警員至庚○○、辛○○上開住處取貨，由辛○○前來開門而當場
    逮獲辛○○，並從辛○○身上起出安非他命二包（淨重各為一公克及０．四公克
    ），在化粧上取出預備賣給丙○○之安非他命一包（淨重七．六公克）及床頭
    櫃內等處扣得海洛因八小包（淨重共十一點五八公克），安非他命六大包（再加
    以丙○○處扣得之一包及辛○○身上之二包，共驗餘含包裝重一五八點九一七公
    克），及庚○○所有供其販賣安非他命之電子秤一臺、分裝袋七包、監視器一組
    、分裝樁缽及湯匙一支等物。
二、案經臺北縣警察局三重分局報請及台灣桃園地方法院檢察署自動就庚○○部分檢
    舉偵查起訴。
        理  由
一、訊據被告庚○○、陳月珠均矢口否認有何販賣第二級毒品安非他命及持有第一級
    毒品海洛因之犯行，被告庚○○辯稱：伊當天（即八十七年十一月廿二日）下午
    就出去了，直至天亮才回北華街住處，查獲之物非伊所有，如何被查獲伊亦無從
    知悉云云；被告辛○○則辯稱：伊媽媽於晚上九點多下班，當天（即八十七年十
    一月廿二日）伊即先載伊媽媽下班，再回北華街居住處，約晚上十點多，庚○○
    說他要出去，不久警方就來了，扣案之安非他命及海洛因應係庚○○所有，非伊
    所有云云。經查：（一）證人丙○○於警訊中證稱：「伊於八十七年十一月廿二
    日廿二時四十五分許，在桃園市○○路四六六號前，為警查獲，伊身上之該包安
    非他命係伊朋友綽號「黑堅」拿一萬元給伊，託伊購買安非他命，而伊於八十七
    年十一月廿二日廿時許，向庚○○購買的」、「伊是先打0000000000
    電話由辛○○接聽，說要買安非他命後，就由辛○○與庚○○連絡，有時直接至
    他住處，有時在外交易」、「伊至庚○○住處購買安非他命辛○○幾乎都在場」
    、等語（見偵查卷第卅六、卅七、卅八頁），又警察問：（你幫庚○○共賣幾次
    安非他命？有無代價？），證人丙○○答稱：共四次，每次五千元至一萬元不等
    ，伊只知昨天晚上（即八十七年十一月廿二日時廿時）是最後一次，其餘時間不
    知道，庚○○平時叫伊幫他找買安非他命，平常均免費提供少許安非他命供伊吸
    用等語（見偵查卷第三十八頁反面），復於八十七年十一月廿三日上午十二時十
    一分許，經解送至桃園地檢署時亦結證供稱：「伊自八十七年八月間至八十七年
    十一月廿一日施用安非他命」、「安非他命是向庚○○購入，辛○○有時代為接
    聽電話」、「查獲的這一包是向庚○○買的，以一萬元購入，是幫黑肝（即黑堅
    ）伊買的」、「該一包（指以一萬元購入的安非他命）安非他命伊買時，是庚○○幫伊開門，伊即付錢予庚○○，跟買了三、四次，都是在桃園市交易，每次五
    千至一萬元，都是打0000000000」、「警訊實在」、「伊係找庚○○
    買的，錢都是交給他的」等語（見偵查卷第十七頁至廿一頁），亦與其於警訊中
    之證述大致相符，又本件係先查獲證人丙○○後據丙○○之供述，再查獲等情，
    亦據證人丁○○（即承辦員警）到庭證稱：本件查獲經過是先在丙○○身上查到
    一包安非他命，問他安非他命來源，他帶我們去庚○○住處，他說東西是從庚○○住處而來，我們叫丙○○先打電話，由辛○○接電話，我們要丙○○說還要一
    包，到辛○○住處後，由辛○○來開門，進去後東西就放在化粧上，是由辛○○來開門的，從辛○○身上搜出四小包安非他命，是藏在咖啡包裏面，又在化粧
    一包是準備要賣給丙○○的，另在床頭櫃上面搜出以紙盒包裝，電子秤放在一
    起，他們有裝監視器瑩幕放在隔壁間內等語（見本院八十八年三月五日訊問筆錄
    ），以證人丙○○與庚○○屬舊識，且其供述又不利於己，應無誣陷之理。又證
    人楊育民證稱：伊以0000000000與庚○○聯絡，庚○○住桃市○○街
    卅七號五樓（參偵查卷第五十九頁），同案被告辛○○亦供稱00000000
    00係被告庚○○所使用之電話，可見該0000000000電話係被告庚○○所使用無訛。又證人丙○○於檢察署訊問時之證述又與警訊相符，及除對八十
    七年十一月廿二日購買之細節最為熟悉外，其餘前三次雖無法詳細說明詳細時間
    及確切金額，然對係為他人購買安非他命及因此而受有少許安非他命之利益則交
    代甚為清楚，核一般購物情況相當，甚為真實，又在證人丙○○身上所扣得之物
    ，經本院送驗確係安非他命，亦有行政院衛生署藥物食品檢驗局成績書一紙在卷
    可按，顯然證人丙○○上開之證述應堪採信。又證人丙○○雖於警訊中證述購買
    之始點已不記得，惟既被告辛○○與庚○○係於八十七年十月間開始同居，且或
    係由被告辛○○接聽或被告二人同時在場，足見該起點應係八十七年十月間。又
    證人丙○○雖對前三次證稱以每次五千元至一萬元之代價購買，惟在無確切金額
    之情況下自應將有利部分歸於被告，是以前三次丙○○為不詳姓名之人向庚○○
    、辛○○購買安非他命之金額，應以每次五千元計算。至其後證人丙○○於本院
    審理中翻異其詞改稱：是伊打電話予庚○○，說要過去拿「阿忠」寄放在庚○○
    處之毒品，而去時由辛○○開門等語，惟本件係警方先查獲證人丙○○，復據丙○○之供述而查獲被告等二人，證人當時係警方之授意始向庚○○表示購買之意
    ，亦據其於偵查中證述在卷，其於事後翻異其詞，顯係迴護之詞，不足採信。再
    查，警方據丙○○之證述至被告等二人之共同居住處，當場在被告辛○○身上查
    獲疑以安非他命二小包（各淨重０．四公克及一公克），在化粧查獲疑似淨重
    七點六公克之安非他命，在被告辛○○、庚○○房間床頭扣得疑似安非他命六大
包，並有電子秤一臺、分裝袋七包、監視器、分裝樁缽各一組及湯匙一支等物。
    而上開扣案疑似之安非他命，經送驗結果（含前開丙○○扣得之該包安非他命）
    ，證實確含有甲基安非他命成份（原共淨重一五八點九二一公克，驗餘共淨重一
    五八點九一七公克），此有行政院衛生署藥物食品檢驗局成績書一紙在卷可按，
    且被告辛○○先於警訊中亦供稱：該將安非他命一包淨重七點六公克是要交給小
    龍（即丙○○），錢他自己和小龍算等語（見偵查卷第七頁反面），更徵證人丙○○前開證述曾向被告等二人購買四次之安非他命乙節，可資採信。（二）扣案
    之疑似海洛因之物經送驗結果，確為海洛因共淨重十一點五八公克，此有法務部
    調查局鑑定通知書一份在卷可按（編號000000000），而上開扣案之物
    係庚○○所有之物，業據辛○○供承在卷，而被告辛○○、庚○○自八十七年十
    月間即共同賃屋在桃園市○○街三七號五樓同居，且被告二人房間之鑰匙除被告
    二人外，並無其他人持有，亦據被告庚○○供陳在卷，以扣案之海洛因以觀所值
    不菲，且被告二人又係同居在一起，足見應係共同持有。至於公訴人以被告二人
    基於意圖販賣第一級毒品營利之犯意，而認被告二人涉有意圖販賣而持有第一級
    毒品罪云云，惟查，起訴書既稱基於意圖營利，即無所謂之意圖販賣而持有之問
    題，公訴人於論罪法條處所論述之條文應係法條之誤用，合先敘明；次查，本件
    雖有上開海洛因扣案，惟卷內並無任何人指述曾向被告二人購買海洛因，而被告
    又堅稱並無販賣海洛因之意圖，且證人丙○○自八十七年十月間即為被告庚○○
    、辛○○代為尋找安非他命之購買者，苟被告二人有販賣海洛因之意圖，證人丙○○豈可能未為一併代購？且本件查獲安非他命與海洛因之量相比，海洛因不及
    安非他命十分之一，且扣案之分裝袋及磅秤等物本院認係供販賣安非他命所用之
    物，在缺乏證據之情況下，本院實無從據以論斷被告二人有何販賣海洛因之犯行
    。至於所謂意圖販賣而持有，係指行為人購入之初，並非意在販賣，而係購入持
    有後始起意販賣而尚未販賣者而言，本件公訴人起訴意旨認係販賣，惟其後之證
    據並所犯法條卻又對意圖販賣而持有而為詳述，顯有未洽，惟扣案之毒品海洛因
    僅淨重十一點五八公克，在無相關補強證據之情況下本院無從據論定有何販賣海
    洛因之犯意，且亦無積極證據足資證明被告確有意圖販賣而持有海洛因之犯行。
    （三）雖證人壬○○到庭證稱：於八十七年十一月廿二日那段時間，庚○○有找
    他玩牌，但詳細時間忘記了等語（見本院八十八年七月三十日訊問筆錄），惟販
    賣安非他命及持有海洛因之行為，均為快速之行為，縱證人壬○○所言屬實，亦
    無妨其販賣安非他命及持有海洛因之認定。（四）至被告庚○○另請求傳訊戊○○及己○○（係庚○○之子）等二人，惟被告辛○○為警查獲之際，戊○○及己○○當時正在睡覺，並沒有起來等情，亦據證人丁○○供明在卷（見本院八十八
    年九月十五日訊問筆錄），顯見渠等二人並無傳訊之必要。綜上所述，被告二人
    空言否認，顯係卸責之詞，不足採信。本件事證已明，被告二人犯行均堪認定，
    應依法論科。
二、核被告庚○○、辛○○所為係均犯毒品危害防制條例第四條第二項之販賣第二級
    毒品罪、同條第五項、第二項之販賣第二級毒品未遂罪及同條例第十一條第一項
    之持有第一級毒品罪。公訴人認被告二人係違反毒品危害防制條例第五條第一項
    、第二項之罪，尚有未洽，應予變更。又被告庚○○、辛○○及丙○○就上開販
    賣安非他命部分，具有犯意聯絡及行為分擔，應為共同正犯（其中丙○○受庚○○之託而代為尋找購買安非他命之人，且又從庚○○處受有少許安非他命施用之
    利益，而於購買之際辛○○或為接聽電話或在場，可見渠等三人具有犯意聯絡及
    行為分擔）。又被告庚○○與辛○○就持有第一級毒品部分，具有犯意聯絡及行
    為分擔，為共同正犯。被告庚○○、辛○○先後多次販賣第二級毒品安非他命之
    犯行，時間緊接，基本構成要件相同，顯係基於概括犯意反覆為之，應依連續犯
    規定論以情節較重之販賣第二級毒品既遂罪一罪，並依法僅就法定本刑為有期徒
    刑及罰金部分加重其刑，至法定本刑為無期徒刑部分，則依法不得加重。又其各
    次販賣前後持有安非他命之低度行為，應為販賣之高度行為所吸收，不另論罪。
    又被告庚○○於八十三年間，因犯賭博罪，經本院判處有期徒刑六月確定，於八
    十四年一月六日易科罰金執行完畢，於此有本院被告全國前案紀錄表附卷可按，
    五年內再犯有期徒刑以上之罪為累犯，並依法僅就法定本刑為有期徒刑及罰金部
    分遞加重其刑，至法定本刑為無期徒刑部分，則依法不得加重。又被告二人所犯
    上開二罪犯意各別，行為互殊，應分論併罰。爰審酌被告二人犯罪動機、目的、
    次數、價額、所可能獲取利益之多寡、所生危害及犯後態度等一切情狀，各量處
    如主文所示之刑。並均定其應執行之刑。
三、扣案之安非他命驗餘含包裝重壹佰伍拾捌點玖壹柒公克及海洛因淨重拾壹點伍捌
    公克，係查獲之毒品，均應依毒品危害防制條例第十八條第一項前段規定沒收銷
    燬之。另扣案電子秤壹台、分裝袋柒包、分裝椿壹組、監視器壹組及湯匙壹支
    ，均係共犯被告庚○○所有，業據被告辛○○供明在卷，且販賣安非他命之人自
    須備有稱重量數之工具電子秤、分裝袋、分裝椿、監視器及湯匙等物，因之，
    前述之物堪認為被告庚○○其販安所用之工具，是以扣案之電子秤壹台、分裝袋
    柒包、分裝椿壹組、監視器一組及湯匙壹支應依毒品危害防制條例第十九條第
    一項規定，宣告沒收。至未扣案之販賣安非他命所得二萬五千元，則應依同條例
    第十九條第一項規定，諭知沒收之，如全部或一部不能沒收時，以其財產抵償之
    。至其他之扣案噴燈一支、注射針筒一支、塑膠吸管一支及玻璃球二個，均與本
    件無關，爰不另為沒收之諭知。
據上論斷，應依刑事訴訟法第二百九十九條第一項前段、第三百條，毒品危害防制條
例第四條第二項、第十一條第一項、第十八條第一項前段、第十九條第一項，刑法第
十一條、第二十八條、第五十六條、第四十七條、第五十一條第五款，判決如主文。
本案經檢察官張尹敏到庭執行職務。
中      華      民      國      八十九    年    四      月    廿六    日
                                臺灣桃園地方法院刑事第二庭
                                      法  官  吳進發
右正本證明與原本無異。
如不服本判決，應於判決送達後十日內向本院提出上訴狀( 應附繕本 )，上訴於
臺灣高等法院。
                                      書記官  陳靜娟
中      華      民      國      八十九    年    四      月   二十九   日
毒品危害防制條例第四條（第二項）
製迼、運輸、販賣第二級毒品者，處無期徒刑或七年以上有期徒刑，得併科新台幣七
百萬元以下罰金。
毒品危害防制條例第十一條（第一項）
持有第一級毒品者，處三年以下有期徒刑、拘役或新臺幣五萬元以下罰金。
毒品危害防制條例第十八條（第一項）
查獲之毒品及專供製造或施用毒品之器具，不問屬於犯人與否，均沒收銷燬之。但合
於醫藥或研究之用者，得不予銷燬。


司法院資訊處製作；財團法人民間司法改革基金會備份。
